# 关于药企大包干销售模式

提问人：ariel00 时间：2012-12-24 08:26:00
陈版，众多医药企业为将销售风险转嫁于销售人员，企业不承担销售人员的工资、奖金、差旅费、促销费，仅按开票与底价之间差额，在回款时支付提成。很多企业虽与这些员工签定劳动合同，但不给这些员工缴纳保险；为避免个税还以签订多个假合同方式均摊提成。另外销售人员发生的一些费用很难取得发票，存在所得税前不能抵扣的风险。
账务处理时这种巨大的销售费用如何处理才能更好的避免法律风险及税务风险？

回答人：chenyiwei
会计处理还应当以“实质重于形式”和真实性原则作为主要考量。对于无法取得合规票据，但可以证实其费用的真实发生和业务内容的（如通过款项支付、相关销售协议等等证据），还是应当按照业务实质确认为销售费用。但这部分支出因为没有正规票据，不能税前扣除的可能性较大。

提问人：ariel00 时间：2013-01-25 06:48:34
回复 chenyiwei 的帖子
对于销售员没有按规定缴纳社保，及给予销售员的出差补助上面存在缴纳个税的风险。虽然企业只是代扣代缴义务，但会不会涉及或有事项的披露

回答人：chenyiwei
可能会。涉税的不确定性事项也可能导致或有事项的披露和／或预计负债的确认。